【裁判字號】    98,抗,20
【裁判日期】    980330
【裁判案由】    聲明異議
【裁判全文】
臺灣高等法院花蓮分院刑事裁定            98年度抗字第20號
抗  告  人
即  受刑人  甲○○
上列抗告人因聲明異議案件，不服臺灣花蓮地方法院中華民國98
年2月27日裁定（98年度聲字第124號），提起抗告，本院裁定如
下：
    主  文
抗告駁回。
    理  由
一、本件抗告意旨略以：抗告人於民國96年8月7日監護2年期滿
    ，卻被無理由延長監護154日，而順延監護前後，並未有任
    何法院履行送達裁判或命令程序，顯屬違背法令監護，特據
    聲明准以非常救濟類比刑法第46條羈押日數之折抵刑期，經
    原裁定認為監護處分性質上有監禁和保護雙重意義，並非保
    安處分拘束人身自由，並不適用刑法第46條而予以駁回，惟
    就個人權益而言，該項處分皆非自願，應無爭議，況監禁即
    為設指定場所拘束其生活行為，故非謂未剝奪、拘束人身自
    由。又依保安處分執行法第48條規定，列有監護處分之人，
    於指揮執行者，至少每月視察一次，並製作紀錄，而抗告人
    並未有任何紀錄告知應順延理由，故延長監護屬違背法令。
    抗告人被無理由監護達154日，影響個人權益甚鉅，請准予
    比照刑法第46條羈押日數之折抵刑期云云。
二、按裁判確定前羈押之日數，以一日抵有期徒刑一日，固為刑
    法第46條前段所明定，惟煙毒犯在煙毒勒戒所之勒戒，為保
    安處分之一種，與羈押之性質有別，其勒戒日數，不得視為
    羈押日數折抵刑期，此有最高法院73年度台非字第133號判
    決可資參照。而監護處分亦屬保安處分，其目的在於確保公
    共安全兼具治療之意義，自不得視為羈押日數為有期徒刑之
    折抵。又按刑法第46條裁判確定前羈押之日數抵折刑期之規
    定，係專指本案而受羈押者而言，若因他案而受羈押或因他
    案判決確定而受執行，均不得移抵本案之刑期，最高法院76
    年度台抗字第557號裁定復可參照。查本件抗告人前因竊盜
    案件，經臺灣花蓮地方法院以93年度訴字第35號判決判處應
    執行有期徒刑11月，並應於刑之執行完畢或赦免後，令入相
    當處所施以監護2年確定，嗣於民國94年8月8日該案有期徒
    刑執行完畢出監後，方經檢察官令入花蓮玉里醫院施以監護
    處分，此有臺灣高等法院被告前案紀錄表在卷可稽。今抗告
    人欲以其所遭受逾期之監護折抵另案所處之有期徒刑，揆諸
    前開說明，即於法無據，無從准許，是原裁定駁回抗告人之
    異議，於法並無不合。本件抗告，並無理由，應予駁回。
三、據上論結，應依刑事訴訟法第412條，裁定如主文。
中    華    民    國    98    年    3     月    30    日
                  刑事庭審判長法  官    謝 志 揚
                              法  官    林 鳳 珠
                              法  官    林 慶 煙
以上正本證明與原本無異。
如不服本裁定，應於裁定送達後5日內向本院提出再抗告狀。再
抗告書狀，並應敘述抗告之理由。
中    華    民    國    98    年    3     月    30    日
                              書記官    林 明 智


司法院資訊處製作；財團法人民間司法改革基金會備份。
